臺灣新竹地方法院刑事判決
110年度訴字第715號
公  訴  人  臺灣新竹地方檢察署檢察官
被      告  彭憲麟




指定辯護人  本院公設辯護人林建和
上列被告因違反槍砲彈藥刀械管制條例案件，經檢察官提起公訴
（110年度偵字第11548號），本院判決如下：
    主  文
彭憲麟犯未經許可持有非制式手槍罪，處有期徒刑伍年參月，併
科罰金新臺幣拾貳萬元，罰金如易服勞役，以新臺幣貳仟元折算
壹日。
扣案之非制式手槍壹支（槍枝管制編號0000000000號，含彈匣壹
個）、黑色背包及口罩各壹個，均沒收。
    犯罪事實
彭憲麟明知可發射子彈具有殺傷力之非制式手槍及子彈係屬違禁
物，未經許可不得持有，竟基於持有非制式手槍及子彈之犯意，
於民國110年7月間某日，在其位於新竹市○區○○街0號住處，收受
身分不詳綽號「小馬」（起訴書誤載為「排骨」，業經檢察官於
準備程序時當庭更正）所交付用以擔保新臺幣3萬元債務之非制
式手槍1 支（槍枝管制編號0000000000號，含彈匣1個，由仿手
槍外型製造之槍枝，組裝已貫通之金屬槍管而成，擊發功能正常
，可供擊發適用子彈使用，認具殺傷力）及制式子彈1顆、非制
式子彈5顆（均經試射，可擊發，認具殺傷力）後，將槍、彈分
藏於黑色背包及口罩內後，置於上址而非法持有之；後經警持本
院核發之搜索票，於110年9月30日10時20分許，在上址執行搜索
而扣得上開槍、彈及黑色背包、口罩。
    理  由
壹、證據能力：
一、本件被告之供述，被告及辯護人並未主張係以不正方法取得
    或筆錄記載與實際所述不符合之情形而無證據能力，足認被
    告於警詢、偵查中之供述，均屬出於自由意識之陳述，無何
    任意性之瑕疵可指，應具有證據能力。
二、次按被告以外之人於審判外之言詞或書面陳述，除法律有規
    定者外，不得作為證據，刑事訴訟法第159條第1項固定有明
    文；惟被告以外之人於審判外之陳述，雖不符同法第159條
    之1至第159條之4之規定，而經當事人於審判程序同意作為
    證據，法院審酌該言詞陳述或書面陳述作成時之情況，認為
    適當者，亦得為證據；又當事人、代理人或辯護人於法院調
    查證據時，知有第159條第1項不得為證據之情形，而未於言
    詞辯論終結前聲明異議者，視為有前項之同意，刑事訴訟法
    第159條之5第1項、第2項亦定有明文。查本案被告以外之人
    於警詢及偵查中之證述，暨卷內以其等記載為內容之文書證
    據，雖均屬被告以外之人於審判外之陳述，然被告及辯護人
    就上開被告以外之人之審判外之陳述，於本院審理中並不爭
    執證據能力，復未曾於言詞辯論終結前聲明異議；而本院審
    酌該等證人之證述作成時之情況，並無不能自由陳述之情形
    ，亦無違法取證及證明力過低之瑕疵，且與待證事實具有關
    連性，認為以之作為證據應為適當，依前揭規定說明，自得
    為證據。
三、至本院下列所引用其餘非供述證據部分，被告及辯護人於本
    院均未主張排除該非供述證據之證據能力，且迄本院言詞辯
    論終結前均未表示異議，本院審酌前揭非供述證據之取得過
    程亦無何明顯瑕疵，且無顯有不可信之情況，認均有證據能
    力。
貳、實體事項
一、認定事實所憑之證據及理由：
（一）上揭犯罪事實，業據被告彭憲麟於警詢、偵訊及本院訊問
      時坦承在卷，且有扣案之非制式手槍（槍枝管制編號0000
      000000號，含彈匣1個）1支、制式子彈1顆、非制式子彈5
       顆、黑色背包、口罩各1個及下列證據在卷可參：
   1、證人彭敏賢（被告友人，查獲時在場）警詢時之證述（見
      偵字卷第19至20頁）。
   2、本院110年度聲搜字第377號搜索票1 紙（見偵字卷第22頁
      ）。
   3、新竹市警察局刑事警察大隊110年9月30日搜索扣押筆錄、
      扣押物品目錄表各1份（見偵字卷第23至25頁）。
   4、查獲現場及扣案物照片共24張（見偵字卷第34至39頁反面
      ）。
   5、內政部警政署刑事警察局110 年10月19日刑鑑字第110801
      0884號鑑定書1份及影像8張（見偵字卷第55至56頁）。
鑑定結果： 一、送鑑手槍1支（槍枝管制編號0000000000），認係非制式手槍，由仿手槍外型製造之槍枝，組裝已貫通之金屬槍管而 　　成，擊發功能正常，可供擊發適用子彈使用，認具殺傷力 　　。 二、送鑑子彈6顆，鑑定情形如下： （一）1顆，研判係口徑9×19mm制式子彈，彈底發現有撞擊痕跡，經試射，可擊發，認具殺傷力。 （二）5顆，認均係非制式子彈，由口徑9mm制式空包彈組合直徑約8.9mm金屬彈頭而成，採樣2顆試射，均可擊發，認具殺傷力。　　　　 
   6、內政部警政署刑事警察局110 年12月27日刑鑑字第110803
      0670號函1份（見本院卷第77頁）。
說明二、 送鑑子彈（含彈殼）6顆，其中未經試射子彈3顆（本局110年10月19日刑鑑字第1108010884號鑑定書鑑定結果二㈡），均經試射，均可擊發，認具殺傷力。 
   7、110年9月30日刑案現場測繪圖1份（見偵字卷第33頁）。
（二）綜上所述，足認被告之任意性自白核與事實相符而堪採信
      ，本案事證已臻明確，本件犯行洵堪認定，應予依法論科
      。
二、論罪：
（一）按槍砲彈藥刀械管制條例所定未經許可持有槍、彈、槍枝
      主要組成零件，其持有之繼續，為行為之繼續，而非狀態
      之繼續，亦即一經持有該槍、彈、槍枝主要組成零件，罪
      即成立，但其犯罪行為之完結須繼續至持有行為終了時為
      止，有最高法院92年度台非字第91號判決意旨可資參照。
（二）核被告所為，係犯槍砲彈藥刀械管制條例第7 條第4 項之
      未經許可持有非制式手槍罪及同條例第12條第4 項之非法
      持有子彈罪。
（三）被告自取得持有起至為警查獲時止，非法持有具殺傷力之
      槍、彈，均屬繼續犯，而僅各成立單純一罪。又非法持有
      槍砲彈藥刀械等違禁物，所侵害者為社會法益，如持有之
      客體種類相同（同為手槍，或同為子彈者），縱令持有同
      種類之客體有數個（如數支手槍、數顆子彈），仍為單純
      一罪，不發生想像競合犯之問題；若同時持有二不相同種
      類之客體（如同時持有手槍及子彈），則為一行為觸犯數
      罪名之想像競合犯（最高法院82年度台上字第5303號、92
      年台上字第2121號判決意旨參照）。被告同時地持有本案
      槍、彈，因係二種以上不相同種類客體，屬於以一行為同
      時觸犯未經許可持有非制式手槍罪、非法持有子彈罪，為
      想像競合犯，應依刑法第55條規定，從一重之未經許可持
      有非制式手槍罪處斷。
三、科刑：
　　爰審酌槍彈在性質上本屬高度危險且為我國所嚴加管制之物
    品，非經主管機關許可，任何人不得擅自持有，以維社會大
    眾安全，而被告竟漠視法令禁制，任意持有具殺傷力之槍、
    彈，實已對於社會治安造成相當危險性，自應予以非難，並
    考量被告坦認犯行之犯後態度，兼衡其素行、犯罪之動機、
    目的、手段、智識程度、家庭狀況等一切情狀，量處如主文
    所示之刑，並諭知併科罰金易服勞役之折算標準。
四、沒收
    扣案之非制式手槍1支（槍枝管制編號0000000000號，含彈
    匣1個），經鑑定認具殺傷力，當屬法律上所禁止持有之違
    禁物，自應依刑法第38條第1項規定宣告沒收。而扣案之黑
    色背包、口罩各1個，係被告用以藏放扣案槍、彈，為被告
    所有供犯罪所用之物，依刑法第38條第2項規定宣告沒收。
    至扣案具殺傷力之子彈共6顆均經試射，其彈藥部分業因擊
    發而燃燒殆盡，其餘部分亦裂解為彈頭及彈殼，而失其原有
    子彈之完整結構及效能，堪認失其違禁物之性質，爰不予宣
    告沒收。
參、據上論斷，應依刑事訴訟法第299條第1項前段，判決如主文
    。
本案經檢察官廖啟村提起公訴，檢察官陳中順到庭執行職務。
中　　華　　民　　國　　111 　年　　  6 　月　　7 　　日
                  刑事第八庭    審判長法  官  廖素琪
　　　　　　　　　　　　　　　　　　　法  官  林哲瑜
　　　　　　　　　　　　　　　　　　　法  官  潘韋廷
以上正本證明與原本無異。
如不服本判決應於收受本判決後20日內向本院提出上訴書狀，上
訴書狀應敘述具體理由。上訴書狀未敘述上訴理由者，應於上訴
期間屆滿後20日內補提理由書狀於本院(均須按他造當事人之人
數附繕本 )「切勿逕送上級法院」。 
中　　華　　民　　國　　111 　年　　6 　　月　　7 　　日
                                      書記官  彭筠凱
附錄本案論罪科刑法條全文：
槍砲彈藥刀械管制條例第 7 條
未經許可，製造、販賣或運輸制式或非制式火砲、肩射武器、機
關槍、衝鋒槍、卡柄槍、自動步槍、普通步槍、馬槍、手槍或各
類砲彈、炸彈、爆裂物者，處無期徒刑或七年以上有期徒刑，併
科新臺幣三千萬元以下罰金。
未經許可，轉讓、出租或出借前項所列槍砲、彈藥者，處無期徒
刑或五年以上有期徒刑，併科新臺幣一千萬元以下罰金。
意圖供自己或他人犯罪之用，而犯前二項之罪者，處死刑或無期
徒刑；處徒刑者，併科新臺幣五千萬元以下罰金。
未經許可，持有、寄藏或意圖販賣而陳列第一項所列槍砲、彈藥
者，處五年以上有期徒刑，併科新臺幣一千萬元以下罰金。
意圖供自己或他人犯罪之用，以強盜、搶奪、竊盜或其他非法方
法，持有依法執行公務之人所持有之第一項所列槍砲、彈藥者，
得加重其刑至二分之一。
第一項至第三項之未遂犯罰之。

槍砲彈藥刀械管制條例第 12 條
未經許可，製造、販賣或運輸子彈者，處一年以上七年以下有期
徒刑，併科新臺幣五百萬元以下罰金。
未經許可，轉讓、出租或出借子彈者，處六月以上五年以下有期
徒刑，併科新臺幣三百萬元以下罰金。
意圖供自己或他人犯罪之用，而犯前二項之罪者，處三年以上十
年以下有期徒刑，併科新臺幣七百萬元以下罰金。
未經許可，持有、寄藏或意圖販賣而陳列子彈者，處五年以下有
期徒刑，併科新臺幣三百萬元以下罰金。
第一項至第三項之未遂犯罰之。